fr: Véhicules et accessoires > Véhicules > Véhicules terrestres > Voitures, camions et fourgons > Véhicules non électriques: Voitures; Camions; Fourgons
es: Vehículos y recambios > Vehículos > Vehículos motorizados > Coches, camiones y furgonetas > Vehículos no eléctricos: Automóviles; Camiones; Furgonetas
el: Οχήματα & ανταλλακτικά > Οχήματα > Μηχανοκίνητα οχήματα > Αυτοκίνητα, φορτηγά & φορτηγάκια > Μη ηλεκτρικά οχήματα: Αυτοκίνητα; Φορτηγά; Φορτηγάκια
bg-BG: Превозни средства и части > Превозни средства > Моторни превозни средства > Автомобили, камиони и ванове > Неелектрически превозни средства: Автомобили; Камиони; Ванове
zh-CN: 交通工具/汽车/飞机/船舶 > 交通工具 > 机动车 > 汽车、卡车与货车 > 非电动汽车: 汽车; 卡车; 货车
th: รถยนต์และชิ้นส่วน > ยานพาหนะ > ยานยนต์ > รถยนต์ รถกระบะ รถตู้ > ยานพาหนะที่ไม่ใช้ไฟฟ้า: รถยนต์ต่างๆ; รถบรรทุก; รถตู้
hr-HR: Vozila i dijelovi vozila > Vozila > Motorna vozila > Automobili, kamioni i kombiji > Neelektrična vozila: Automobili; Kamioni; Kombiji
sk-SK: Diely pre vozidlá > Vozidlá > Motorové vozidlá > Autá, nákladné autá a dodávky > Neelektrické vozidlá: Autá; Nákladné autá; Dodávky
pt-PT: Veículos e peças > Veículos > Veículos motorizados > Carros, camiões e carrinhas > Veículos não elétricos: Carros; Camiões; Carrinhas
vi: Xe và phụ tùng > Xe cộ > Xe cơ giới > Ô tô, xe tải nhẹ và xe tải nhỏ > Xe không dùng điện: Ô tô; Xe tải; Xe tải cỡ trung
pl: Pojazdy i części > Pojazdy > Pojazdy silnikowe > Samochody osobowe, ciężarówki i furgonetki > Pojazdy nieelektryczne: Samochody; Samochody ciężarowe; Furgonetki
fi: Ajoneuvot ja osat > Ajoneuvot > Moottoriajoneuvot > Autot, kuorma-autot ja pakettiautot > Muut kuin sähköajoneuvot: Autot; Kuorma-autot; Pakettiautot
ro-RO: Vehicule și piese > Vehicule > Autovehicule > Mașini, camioane și furgonete > Vehicule convenționale: Mașini; Camioane; Furgonete
it: Veicoli e parti > Veicoli > Veicoli per terraferma > Auto, autocarri e furgoni > Veicoli non elettrici: Automobili; Camion; Furgoni
nb: Kjøretøy og deler > Kjøretøy > Biler > Biler, lastebiler og varebiler > Ikke-elektriske kjøretøy: Biler; Lastebiler; Varebiler
da: Køretøjer og dele > Køretøjer > Motorkøretøjer > Biler, ladbiler og varebiler > Ikke-elektriske køretøjer: Biler; Lastbiler; Varevogne
pt-BR: Veículos e peças > Veículos > Veículos terrestres > Carros, caminhões e vans > Veículos não elétricos: Carros; Caminhões; Vans
zh-TW: 車輛與零配件 > 車輛 > 機動車輛 > 汽車/卡車/廂型車 > 非電動車: 車子; 卡車; 廂型車
de: Fahrzeuge & Teile > Fahrzeuge > Kraftfahrzeuge > Autos, LKWs & Lieferwagen > Nicht elektrische Fahrzeuge: Autos; LKWs; Lieferwagen
ja: 乗り物・パーツ > 乗り物 > 自動車・バイク > 乗用車・トラック > 非電気自動車: 車; トラック; バン
en: Vehicles & Parts > Vehicles > Motor Vehicles > Cars, Trucks & Vans > Non-Electric Vehicles: Cars; Trucks; Vans
tr: Taşıtlar ve Parçalar > Taşıtlar > Motorlu Taşıtlar > Arabalar, Kamyonlar, Vanlar > Elektrikli Olmayan Araçlar: Arabalar; Kamyonlar; Van Tipi Araçlar
sv: Fordon och delar > Fordon > Motorfordon > Bilar, lastbilar och skåpbilar > Icke-elektriska fordon: Bilar; Lastbilar; Varubilar
nl: Voertuigen en onderdelen > Voertuigen > Landvoertuigen > Auto's, trucks en busjes > Niet-elektrische voertuigen: Auto's; Vrachtwagens; Busjes
ko: 차량/부품 > 차량 > 자동차 > 승용차/트럭/밴 > 비전기 자동차: 자동차; 트럭; 밴
cs: Vozidla a náhradní díly > Dopravní prostředky > Motorová vozidla > Auta, nákladní auta a dodávky > Neelektrická vozidla: Automobily; Nákladní automobily; Dodávky
hu: Járművek és alkatrészek > Járművek > Gépjárművek > Autók, teherautók és furgonok > Nem elektromos járművek: Autók; Teherautók; Furgonok
ru: Транспортные средства, запчасти и аксессуары > Транспортные средства > Автотранспорт > Автомобили, грузовики и фургоны > Транспортные средства с неэлектрическим двигателем: Автомобили; Грузовики; Фургоны
lt-LT: Transporto priemonės ir dalys > Transporto priemonės > Motorinės transporto priemonės > Lengvieji automobiliai, sunkvežimiai ir mikroautobusai > Neelektrinės transporto priemonės: Automobiliai; Sunkvežimiai; Mikroautobusai
sl-SI: Vozila in deli > Vozila > Motorna vozila > Avtomobili, tovornjaki in kombiji > Vozila z motorjem z notranjim zgorevanjem: Avtomobili; Tovornjaki; Kombiji